【裁判字號】    97,裁,75
【裁判日期】    970110
【裁判案由】    牌照稅
【裁判全文】
最  高  行  政  法  院  裁  定
                                     97年度裁字第00075號
上  訴  人  東天有限公司
代  表  人  甲○○
被 上訴 人  臺中市稅捐稽徵處
代  表  人  乙○○
上列當事人間牌照稅事件，上訴人對於中華民國96年4月3日臺中
高等行政法院95年度訴字第451號判決，提起上訴，本院裁定如
下：
    主  文
上訴駁回。
上訴審訴訟費用由上訴人負擔。
    理  由
一、按對於高等行政法院判決之上訴，非以其違背法令為理由，
    不得為之，行政訴訟法第242條定有明文。依同法第243條第
    1項規定，判決不適用法規或適用不當者，為違背法令；而
    判決有同條第2項所列各款情形之一者，為當然違背法令。
    又提起上訴，應以上訴狀表明上訴理由，並應添具關於上訴
    理由之必要證據，復為同法第244條第1項第4款及第2項所明
    定。準此，當事人對於高等行政法院判決提起上訴，如以高
    等行政法院判決有行政訴訟法第243條第1項規定之不適用法
    規或適用不當為理由時，其上訴狀或理由書應有具體之指摘
    ，並揭示該法規之條項或其內容；若係成文法以外之法則，
    應揭示該法則之旨趣；倘為司法院解釋或本院之判例，則應
    揭示該判解之字號或其內容；如以高等行政法院判決有行政
    訴訟法第243條第2項所列各款情形為理由時，其上訴狀或理
    由書應揭示合於該條項各款之事實。上訴狀或理由書如未依
    此項方法表明，或其所表明者與上開法條規定不合時，即難
    認為已對高等行政法院判決之違背法令有具體之指摘，其上
    訴自難認為合法。
二、本件上訴人對於臺中高等行政法院民國（下同）95年度訴字
    第451號判決（下稱原判決）上訴，雖以：原審認定蔻登有
    限公司（下稱蔻登公司）以分期付款之方式，將系爭車輛出
    售予陳賢鈞（蔻登公司仍保有系爭車輛之所有權），陳賢鈞
    亦已支付價金（分期支票，背面有保證人），則系爭車輛豈
    會在上訴人手中，是系爭車輛已非上訴人所占有及使用，此
    乃一般生活經驗與習慣所能判斷，詎原判決猶以車籍所有人
    （蔻登公司嗣將系爭車輛過戶登記為上訴人所有）為補徵使
    用牌照稅之對象，顯然違背經驗法則云云為由。惟核其上訴
    狀所載內容，或係重述其在原審業經主張而為原判決摒棄不
    採之陳詞，或係就原審取捨證據、認定事實之職權行使事項
    ，任加指摘違誤，或係執其個人主觀歧異之法律見解，就原
    審所為論斷或駁斥其主張之理由，泛言原判決違背經驗法則
    ，而未具體表明原判決究竟有如何合於不適用法規或適用不
    當、或有行政訴訟法第243條第2項所列各款之情形，尚難認
    為已對原判決之如何違背法令有具體之指摘。依首揭規定及
    說明，應認其上訴為不合法，應予駁回。
三、依行政訴訟法第249條第1項前段、第104條、民事訴訟法第
    95條、第78條，裁定如主文。
中    華    民    國    97    年    1     月    10    日
                    最高行政法院第四庭
                        審判長法官  鍾  耀  光
                              法官  姜  仁  脩
                              法官  王  德  麟
                              法官  黃  清  光
                              法官  吳  慧  娟
以  上  正  本  證  明  與  原  本  無  異
中    華    民    國    97    年    1     月    10    日
                              書記官  張  雅  琴


司法院資訊處製作；財團法人民間司法改革基金會備份。
